pt-BR: Casa e jardim > Produtos de cozinha e aparelhos de jantar > Utensílios para mesa > Utensílios para servir: Mantegueiras; Bandejas para bolo; Suportes para bolo; Pratos para chips e molhos; Copos para ovos quentes; Molheiras; Pratos giratórios; Tigelas para ponche; Tigelas de servir; Jarras e garrafas para servir; Travessas para servir; Bandejas para servir; Açucareiros e mantegueiras; Terrinas
de: Heim & Garten > Küche & Esszimmer > Tafelgeschirr > Servierware: Butterdosen; Kuchenplatten; Tortenständer; Chip- und Dip-Servierteller; Eierbecher; Saucièren; Drehteller; Bowleschüsseln; Servierschalen; Karaffen; Servierplatten; Serviertabletts; Zuckerdosen & Milchkännchen; Terrinen
da: Hjem og have > Køkken og spisestue > Service og bestik > Serveringsfade og -skåle: Smørskåle; Kageplader; Kagestande; Service til chips og dips; Æggebægre; Sovsekander; Lazy Susans; Punchbowler; Serveringsskåle; Serveringskrukker og karafler; Serveringsfade; Serveringsbakker; Sukkerskåle og flødekander; Terriner
zh-TW: 居家和庭園 > 廚房與餐廳 > 餐具 > 餐具器皿: 奶油盤; 蛋糕托板; 蛋糕架; 沾醬盤組; 蛋杯; 肉汁盛裝盤; 餐桌轉盤; 調理深碗; 上菜碗; 盛水壺/水瓶; 盛菜盤; 托盤; 糖罐/奶精杯; 雙柄蓋碗
th: บ้านและสวน > ห้องครัวและการรับประทานอาหาร > เครื่องใช้บนโต๊ะอาหาร > อุปกรณ์เสิร์ฟอาหาร: จานสำหรับเนย; บอร์ดสำหรับเค้ก; ชั้นวางเค้ก; ที่ตักชิปและดิป; ถ้วยใส่ไข่; ถ้วยใส่น้ำเกรวี่; จานหมุน; เหยือกพันช์; ชามเสิร์ฟ; เหยือกน้ำและไวน์; จานเปล; ถาดเสิร์ฟ; ถ้วยใส่น้ำตาลและครีม; โถใส่อาหาร
nb: Hjem og hage > Kjøkken og spiserom > Borddekning > Serveringsservise: Smørskåler; Kakebrett; Kakefat; Serveringsfat til chips og dip; Eggeglass; Sausenebb; Oppbevaringskaruseller; Punsjboller; Serveringsskåler; Serveringskanner og -karafler; Serveringstallerkener; Serveringsfat; Sukkerboller og fløtekanner; Terriner
nl: Huis en tuin > Keuken en eetkamer > Servies en bestek > Serviesgoed: Botervlootjes; Cakeschaal; Taartstandaarden; Chips- en dipschalen; Eierdopjes; Juskommen; Draaiplateaus; Punchschalen; Serveerschalen; Pitchers en karaffen; Opdekschalen; Serveerschalen; Suikerpotten en melkkannen; Terrines
fi: Koti ja puutarha > Keittiö ja ruokailu > Astiat > Tarjoiluastiat: Voiastiat; Kakkualustat; Kakkuvadit; Sipsi- ja dippiastiat; Munakupit; Kastikemaljat; Pyörivä tarjoilualusta; Boolimaljat; Tarjoilukulhot; Kannut ja karahvit; Tarjoilulautaset; Tarjottimet; Sokerikot ja kermakot; Liemikulhot
es: Casa y jardín > Cocina y comedor > Utensilios de mesa > Utensilios de servir: Platos para mantequilla; Bandejas para tartas; Bases para tarta; Fuentes para copetín; Copas para huevos; Salseras; Bandejas giratorias; Poncheras; Fuentes para servir; Jarras y decantadores; Fuentes para servir; Bandejas; Azucareros y lecheras; Soperas
sk-SK: Dom a záhrada > Kuchyňa a jedáleň > Stolový riad > Servírovací riad: Misky na maslo; Podnosy na zákusky; Stojany na zákusky; Servírovacie misky na dipy; Stojany na vajíčka; Servírovacie misky na omáčku; Otočné taniere; Misy na punč; Servírovacie misky; Servírovacie džbány a karafy; Servírovacie taniere; Servírovacie podnosy; Cukorničky a nádoby na smotanu; Polievkové misy
sl-SI: Dom in vrt > Kuhinja in jedilnica > Namizni pribor > Servirna posoda: Posode za maslo; Deske za torte; Stojala za torte; Strežniki za čips in pomakanje; Jajčne skodelice; Posodice za omako; Vrtljivi podstavki; Sklede za punč; Servirne sklede; Servirni vrči in karafe; Servirni krožniki; Servirni pladnji; Posodice za sladkor in smetano; Jušne sklede
pl: Dom i ogród > Kuchnia i jadalnia > Zastawy stołowe > Naczynia do serwowania żywności: Maselniczki; Podkłady okrągłe pod torty; Patery piętrowe; Naczynia do serwowania chipsów i dipów; Kieliszki do jajek; Sosjerki; Obrotowe tace; Wazy na poncz; Miski do serwowania; Dzbanki i karafki; Półmiski; Tacki; Cukiernice i dzbanki na śmietankę; Wazy
sv: Hem och trädgård > Kök och matsal > Serviser > Serveringsfat och skålar: Smörfat; Kakfat; Kakställ; Chips- och dippskålar; Äggkoppar; Såssnipor; Snurrplattor; Bålskålar; Serveringsskålar; Tillbringare och karaffer; Serveringsfat; Serveringsbrickor; Sockerskålar och gräddskålar; Terriner
ja: ホーム・ガーデン > キッチン・ダイニング > テーブルウェア > 大皿・取り分け用食器: バターケース; ケーキボード; ケーキスタンド; チップ・ディップサーバー; エッグカップ; ソースボート; 回転台; パンチボウル; サービングボウル; ピッチャー・カラフェ; オードブル皿; お盆・トレイ; シュガーポット・クリーマー; チュリーン・フタ付き深皿
ro-RO: Casă și grădină > Bucătărie și sufragerie > Veselă > Articole pentru servit: Untiere; Planșete pentru prăjituri; Suporturi pentru prăjituri; Platouri pentru sosuri și chipsuri; Pahare pentru ouă; Sosiere; Suporturi rotative; Boluri pentru punci; Boluri de servire; Carafe pentru servit; Platouri pentru servit; Tăvi pentru servit; Boluri pentru zahăr și lapte; Supiere
bg-BG: Дом и градина > Кухня и трапезария > Посуда за хранене > Прибори за сервиране: Съдове за масло; Дъски за торта; Стойки за торти; Плата за чипс и сос; Чаши за яйца; Сосиери; Въртящи се подноси; Купи за пунш; Купи за сервиране; Кани и гарафи за сервиране; Плата за сервиране; Подноси за сервиране; Захарници и канички за сметана; Супници
ko: 가정/원예 용품 > 주방/식탁 > 식탁용 식기류 > 서빙용품: 버터 접시; 케이크 판; 케이크 스탠드; 칩 앤 딥 서버; 에그 컵; 그레이비 그릇; 회전 트레이; 펀치볼; 서빙 볼; 피처/유리병; 서빙 플래터; 쟁반; 설탕 그릇/크림 용기; 튜린
hr-HR: Dom i vrt > Kuhinja i blagovaonica > Stolni pribor > Posuđe za posluživanje: Posude za maslac; Poslužavnici za torte; Stalci za torte; Posudice za čips i umak; Čašice za jaja; Zdjele za umak; Rotirajući pladnjevi; Zdjele za punč; Zdjele za posluživanje; Vrčevi i bokali za posluživanje; Pladnjevi za posluživanje; Poslužavnici; Posude za šećer i vrhnje; Zdjele za juhu
lt-LT: Namai ir sodas > Virtuvė ir valgomasis > Stalo reikmenys > Maisto serviravimo reikmenys: Sviestinės; Tortų lentelės; Tortų stovai; Traškučių ir padažų padėklai; Kiaušinių puodeliai; Padažinės; Sukamosios lentynėlės; Punšo dubenys; Serviravimo dubenys; Serviravimo ąsočiai ir grafinai; Serviravimo lėkštės; Serviravimo padėklai; Cukrinės ir indai grietinėlei kavai; Sriubinės
it: Casa e giardino > Cucina e pranzo > Stoviglie > Piatti da portata: Piatti burro; Sottotorte; Ripiani per torte; Server di patatine e salse; Portauova; Salsiere; Susan pigre; Zuppiere da punch; Ciotole da portata; Brocche e caraffe da portata; Piatti da servizio; Vassoi da portata; Recipienti zucchero e creme; Zuppiere
pt-PT: Casa e jardim > Cozinha e refeições > Louça de mesa > Loiça para servir: Manteigueiras; Bases de cartão para bolos; Suportes para bolos; Servidores de batatas fritas e molhos; Copos para ovo; Molheiras; Bandejas giratórias; Taças para punch; Tigelas de servir; Jarros; Travessas; Tabuleiros; Açucareiros e leiteiras; Terrinas
cs: Dům a zahrada > Kuchyně a jídelny > Stolní nádobí > Jídelní servisy: Misky na máslo; Podnosy na dort; Podstavce na dorty; Servírovací mísy na chipsy a dipy; Kalíšky na vajíčka; Omáčkové misky; Zásobníky do skříní; Punčové mísy; Servírovací misky; Servírovací džbány a karafy; Servírovací tácy; Servírovací podnosy; Cukřenky a šálky na smetanu; Polévkové mísy
fr: Maison et jardin > Arts de la table et arts culinaires > Arts de la table > Vaisselle de service: Beurriers; Plats à gâteau; Présentoirs à gâteaux; Plateaux à chips et sauces; Coquetiers; Saucières; Plateaux tournants; Bols à punch; Saladiers; Pichets et carafes; Plats de service; Plateaux de service; Sucriers et crémiers; Soupières
ru: Дом и сад > Кухня и сервировка стола > Столовая посуда и предметы сервировки > Предметы сервировки: Масленки; Подложки для тортов; Подставки для тортов и пирожных; Серверы для чипсов и соусов; Подставки для яиц; Соусники; Вращающиеся подставки; Чаши для пунша; Сервировочные миски; Кувшины и графины; Сервировочные блюда; Подносы; Сахарницы и молочники; Супницы
zh-CN: 家居与园艺 > 厨房/餐厅 > 餐具 > 餐桌用具: 黄油碟; 蛋糕底托; 蛋糕架; 薯片/蘸酱盘; 蛋杯; 调味汁瓶; 旋转托盘; 潘趣碗; 上菜碗; 招待倒水壶; 上菜盘; 托盘; 糖罐/奶壶; 盖碗/汤碗
vi: Nhà và vườn > Phòng bếp và phòng ăn > Đồ dùng trên bàn ăn > Đồ phục vụ ăn uống: Đĩa đựng bơ; Đế đỡ bánh; Giá để bánh; Khay đựng đồ khai vị và sốt; Chén đựng trứng; Đĩa nước sốt; Bàn xoay; Bát pha rượu; Bát phục vụ; Bình pitcher & bình carafe; Khay thức ăn; Khay đựng đồ ăn; Hũ đựng đường & kem; Liễn
tr: Ev ve Bahçe > Mutfak ve Yemek > Sofra Takımları > Servis Takımları: Tereyağı Tabakları; Pasta Altlıkları; Pasta Tezgahları; Cips ve Sos Servis Tabakları; Yumurtalıklar; Sos Servis Tabakları; Döner Servis Tepsileri; Punç Kaseleri; Servis Kaseleri; Servis Sürahi ve Testileri; Servis Tabakları; Servis Tepsileri; Şeker Kaseleri ve Sütlükler; Büyük Çorba Kaseleri
hu: Otthon és kert > Konyha és étkező > Asztali edények > Felszolgálók: Vajas ételek; Tortatáblák; Tortatartók; Chips és mártogatós tálalók; Tojáscsészék; Szószoscsészék; Forgatható tálcák; Puncstálak; Tálalótálak; Felszolgálókancsók és -karafák; Tálalótálak; Tálalótálcák; Cukortálak és -tartók; Levesestálak
en: Home & Garden > Kitchen & Dining > Tableware > Serveware: Butter Dishes; Cake Boards; Cake Stands; Chip & Dip Servers; Egg Cups; Gravy Boats; Lazy Susans; Punch Bowls; Serving Bowls; Serving Pitchers & Carafes; Serving Platters; Serving Trays; Sugar Bowls & Creamers; Tureens
el: Σπίτι & κήπος > Κουζίνα & τραπεζαρία > Επιτραπέζια σκεύη σερβιρίσματος > Σκεύη σερβιρίσματος: Σκεύη βουτύρου; Δίσκοι για κέικ; Βάσεις για κέικ; Σκεύη σερβιρίσματος για πατατάκια & ντιπ; Αυγοθήκες; Σκεύη για σάλτσες; Περιστρεφόμενοι δίσκοι; Μπολ για παντς; Μπολ σερβιρίσματος; Κανάτες & καράφες σερβιρίσματος; Πιατέλες σερβιρίσματος; Δίσκοι σερβιρίσματος; Ζαχαριέρες & κρεμιέρες; Σουπιέρες